臺灣高等法院刑事判決　　　　　　 93年度上更(二)字第763號
上　訴　人　臺灣臺北地方法院檢察署檢察官
上　訴　人
即　被　告　丁○○
　　　　　　乙○○
上列上訴人因被告侵占等案件，不服臺灣臺北地方法院86年度易
字第2679號，中華民國88年11月23日及88年11月30日第一審判決
（起訴案號：臺灣臺北地方法院檢察署85年偵字第16314號）提
起上訴，經判決後，由最高法院第二次發回更審，本院判決如下
：
    主  文
原判決關於丁○○、乙○○部分撤銷。
丁○○意圖為自己不法之所有，而侵占對於業務上所持有之物，
累犯，處有期徒刑玖月。外交部領事事務局存案丙○○名義普通
護照申請書、丙○○護照（護照號碼Ｍ0000000）及丙○○名義
上加拿大短期入境簽證申請上偽造之丙○○署押各壹枚沒收。
乙○○共同連續行使偽造私文書，足以生損害於他人，處有期徒
刑伍月。如易科罰金，以參佰元折算壹日。葉文蕙、戊○○名義
之加拿大短期入境簽證申請表上之葉文蕙、戊○○署押各壹枚均
沒收。
    事  實
一、丁○○有偽造文書、贓物等前科，民國80年間所犯偽造文書
    罪，經本院判處有期徒刑六月，於82年7月22日執行完畢，
    仍不知悔改，其從事旅遊業，為從事業務之人，緣陳文祥（
    已判決有罪確定）於83年1月間，先侵占其兄丙○○遺失之
    舊國民身分證，83年10月間，陳文祥因施用毒品案判刑確定
    ，想要申請丙○○名義之護照前往中國大陸逃匿。經不知情
    之甲○○介紹找從事旅遊業之丁○○。丁○○明知陳文祥係
    冒用丙○○名義，竟同意代辦申請護照及進入中國大陸之證
    件，而索價新臺幣（下同）30萬元。二人乃基於偽造普通護
    照申請書及使公務員登載不實之犯意聯絡，由陳文祥交出丙○○之國民身分證及本人之照片底片，交丁○○於83年11月
    偽造丙○○名義之普通護照申請書，貼上丙○○之國民身分
    證影本，假手不詳姓名之成年人在前述申請書偽造「丙○○
    」之署押，而偽造丙○○為申請護照之意思表示之私文書，
    又為避免被查覺，交給不知情之永嘉旅行社職員闕隆生代辦
    ，闕隆生於83年12月2日沖洗陳文祥照片後，貼上照片，轉
    請不知情之大立旅行社王忠顯代辦送件至外交部領事事務局
    ，而行使該偽造之申請書，使該局之公務員將該不實事項登
    載於職務上所掌之公文書即護照資料頁登錄上，核發Ｍ0000
    000號貼用陳文祥照片之丙○○護照。該護照由大立旅行社
    轉交闕隆生再轉給丁○○，丁○○基於概括之犯意及與陳文
    祥之犯意聯絡，指使不詳姓名者在護照上偽造「丙○○」之
    署押，足以生損害於丙○○及外交部護照核發管理之正確性
    。唯陳文祥並未向丁○○拿取護照，該護照及闕隆生交還多
    出之陳文祥照片由丁○○基於業務上之關係保管而持有。嗣
    丁○○於85年2月間，意圖為自己不法之所有，將對於業務
    上所持有之該冒領之丙○○護照及陳文祥照片易持有為所有
    侵占入己。
二、乙○○於85年2月間，以攤販為業，因渠曾向國中同學吳佳
    燕佯稱在旅行社工作，吳佳燕與高中同學葉文蕙、戊○○計
    劃赴香港旅遊，而約乙○○至臺北市○○○路口Ｄ＆ＤＫＴ
    Ｖ見面，欲託辦香港簽證。乙○○竟意圖為自己不法之所有
    ，基於概括犯意，向葉文蕙、戊○○詐稱渠在旅行社任職，
    使葉文蕙、戊○○陷於錯誤，葉文蕙將Ｍ0000000號護照及
    身分證影本、照片交給乙○○，戊○○亦將Ｍ0000000號護
    照、身分證影本、照片交給乙○○。
三、緣在泰國曼谷市經營旅行社之緬甸籍華裔人士「王文彬」（
    是否真名不詳，其緬甸名為KYAW THU泰國名為PRASIT
    WONGPA NICH）計劃用變造之中華民國護照，交中國大陸人
    民持用行使，以觀光身分入境加拿大，非法居留。其第一步
    是在臺灣蒐集真正之中華民國護照，「王文彬」於85年2 月
    間夥同不詳姓名之成年人多人組成犯罪集團，由集團內不詳
    姓名者多人，負責在臺灣蒐集護照及冒名申辦加拿大簽證。
    丁○○、乙○○明知「王文彬」犯罪集團之目的，及明知將
    他人之護照交付「王文彬」犯罪集團提供非所有人使用，必
    將先持以冒名申請他國簽證，且為使持用護照之人不被識破
    ，亦將變造護照，竟分別與「王文彬」犯罪集團之成年人基
    於犯意之聯絡，丁○○並基於同前之行使偽造私文書之概括
    犯意，由丁○○提供其業務侵占之丙○○名義護照及陳文祥
    照片，由乙○○提供其詐得之葉文蕙、戊○○護照及二人照
    片，以供變造護照及行使，並冒名申領加拿大簽證。而由「
    王文彬」犯罪集團中不詳姓名者，依序分別於85年2月27日
    、2月29日、3月1日日偽造丙○○、葉文蕙、戊○○署押於
    「加拿大短期入境簽證申請表」上，並貼上該3人之照片，
    以為偽造丙○○、葉文蕙、戊○○等人申請簽證之意思表示
    之私文書。而後分別行使送入加拿大駐臺北貿易辦事處申請
    簽證，分別足以生損害於丙○○、葉文蕙、戊○○及加拿大
    政府。前述護照因均為真正，加拿大駐臺北貿易辦事處被矇
    騙而核發加拿大簽證（均貼在護照內）。嗣各該護照送到泰
    國曼谷市「王文彬」犯罪集團手中，由「王文彬」或同夥之
    人，將該三本護照之原貼照片取下，換貼不詳姓名之中國大
    陸人民之照片，予以變造，而交由胡朝翔、周全（均已無罪
    確定）帶領大陸人民持以分別於中華民國領域外之柬埔寨國
    、越南國使用欲前往加拿大，而於越南河內機場被查獲。
四、案經內政部警政署刑事警察局移送臺灣臺北地方法院檢察署
    檢察官偵查起訴，及據法務部調查局臺北市調查處移送，由
    同署檢察官移送併辦。
    理  由
一、被告陳宜君於本院準備程序中僅表示三位證人 (指吳佳燕、
    葉文蕙、戊○○)證詞不實在，三位證人所說的都不一致，
    就其證據證明力，提出質疑，並未否定其證據能力 (見本院
    準備程序筆錄)，且於言詞辯論終結前與另被告丁○○，就
    本案證據之調查，均無何異議，既無異議，依刑事訴訟法第
    159條之5規定，該等人證、物證，自均有其證據能力，合先
    敘明。
二、訊據上訴人即被告丁○○固不否認有替陳文祥代辦護照，惟
    矢口否認偽造文書等犯行，辯稱：伊經甲○○介紹替陳文祥
    辦理護照，僅依正常程序收取手續費二、三萬元，不知陳文
    祥冒名之事，因幫其辦完護照後，陳文祥未取回，才將之拿
    到香港辦俄羅斯簽證，並未與王文彬犯罪集團勾結等語。被
    告乙○○亦矢口否認偽造文書等犯行，辯稱：葉文蕙、戊○○伊皆不認識，吳佳燕男朋友在做旅行社，她可能是為了要
    自保，聯合她們嫁禍於伊等語。
三、惟查：
  (一)陳文祥於本院上訴審之前供承於83年1月侵占丙○○之國民
    身分證，及有委請丁○○以偽造方法申辦護照等情。陳文祥
    之兄丙○○（於85年2月6日改名陳逢鳴）在警訊中陳稱：身
    分證在78年遺失，未委託大立旅行社申請護照，並指認其名
    義之普通護照申請書上之照片，非其本人等語。並有扣案丙○○國民身分證及陳文祥照片8張、底片1張可證。並據證人
    闕隆生在警訊中證稱：丙○○之護照申請是丁○○委託代辦
    ，收取1600元，渠再委託大立旅行社幫忙收件。闕隆生並提
    出收帳記錄簿記載11月30日（83年）收1600元為憑。被告丁○○雖否認知悉是冒用丙○○，惟查陳文祥於警訊供稱：「
    我是83年底當時因煙毒案件遭通緝，我就冒用我大哥丙○○
    之身分證冒名申請護照。我是經由一位阿淑姊 (指甲○○)
    介紹丁○○，就委託丁○○申辦護照」、「當時言明代價三
    十萬台幣」、「他保證證件絕對是真本」。陳文祥在原審法
    院並稱未在申請書簽名，且陳文祥在偵查中供稱：「他（指
    丁○○）知道（我用丙○○身分證），他知我被通緝」，「
    他保證可以護照來來去去」（見偵卷第210頁）。於本院上
    訴審調查中亦供明伊有跟丁○○說伊想冒用伊哥哥的名義，
    並有告知伊是陳文祥，身分證是丙○○的等情（見本院上訴
    卷(二)105頁）。查陳文祥與丁○○並無怨隙，應無故意誣攀
    之必要。足證丙○○名義之普通護照申請書係陳文祥、丁○○基於犯意聯絡共同偽造及行使。且由丁○○假手不詳姓名
    者偽造「丙○○」署押，足以生損害於丙○○及外交部核發
    護照及管理之正確性。又上開護照及陳文祥之照片係由丁○○基於丁○○業務上之關係而持有之物，嗣並未經陳文祥或
    丙○○取回，亦據陳文祥陳明在卷 (見本院上訴卷(二)第108
    頁)，自足認係為丁○○侵占入己。證人甲○○雖於本院到
    庭證稱介紹陳文祥給被告丁○○辦理出國手續有講二、三萬
    元，但其亦表示僅介紹，其他事情均不知道，被告丁○○則
    另供稱介紹以後私下有與陳文祥見面，渠二人既私下聯繫，
    是否有另為三十萬元之約定，當非甲○○所得知曉，故甲○○上開證言，洵不足為有利被告之認定。
  (二)證人戊○○於警詢供稱：85年3月間，伊與兩位高中同學（
    吳佳燕、葉文蕙）討論一起去香港玩，吳佳燕表示其同學乙○○在旅行社工作，可以代辦簽證及安排行程，之後渠等見
    面，乙○○表示一切沒有問題，但是要將伊舊護照拿走，並
    要伊去報遺失，可以給伊一萬五千元，伊聞言，大聲斥責，
    予以拒絕，孫女就說其認識很多黑道，勢力很大，要怎麼做
    就怎麼做，言語中帶威脅口氣，伊當時心感恐懼，且孫女又
    開著車子載伊到家門口，一直催伊進去拿護照，伊只好下車
    拿護照交孫女。證人葉文蕙於警詢中亦證稱：85年3月間，
    伊高職同學戊○○、吳佳燕及吳佳燕的國中同學乙○○共4
    人在臺北市一家ＫＴＶ唱歌時，伊與戊○○、吳佳燕三人討
    論於春假時前往香港旅遊一事，當時乙○○聽到此事，表示
    其在旅行社工作，可以幫忙代辦申請港簽及安排行程，並要
    伊等將護照交付，且表示伊等護照如係舊護照，因效期快截
    止，要重辦新護照，舊護照可交其處理，且會給付伊等一萬
    五千元，伊當時沒有答應，但伊想既要委託代辦港簽，應不
    會有問題，乃搭乘孫女座車返家，將護照交予孫女各等語。
    證人吳佳燕於警詢復證稱：85年2月間，伊擬與同學戊○○
    、葉文蕙赴香港旅遊，乃委託乙○○代辦簽證，伊與蔡、葉
    二女及乙○○約在臺北市○○○路口Ｄ＆ＤＫＴＶ唱歌，並
    討論出國事宜，遂由孫女駕車載蔡、葉二女返家拿取護照。
    伊原與孫女聯絡欲交其護照，但找不到孫女，旋經同學告知
    報載孫女涉及護照案，嗣雖找到孫女，其表示已將護照託他
    人辦理簽證，尚未辦妥，事後經多次催討，孫女均一再推拖
    ，某次在內湖麥當勞店，伊與蔡、葉二女及乙○○相約見面
    ，孫女表示要蔡、葉二女申報護照遺失，可支付每人一萬五
    千元，但未被接受，孫女乃表示認識很多黑白道人士，要伊
    等不要多事，不要催討等語（見偵卷第20頁反面、第167頁
    反面至第168頁、第165頁反面至166頁）。查依上各證人所
    述戊○○等三人對於與乙○○在ＫＴＶ見面之日期、時間，
    雖不無出入，葉文蕙亦未提及孫女有出言恐嚇情事，而吳佳
    燕所稱係事後孫女經催還護照未果，乃表示願以每本護照一
    萬五千元之代價，要求蔡、葉二女申報護照遺失，並出言予
    以威嚇，此與戊○○所指乙○○上開價賣護照之提議及出言
    恐嚇係最初在ＫＴＶ見面時所為，固有時序先後不相一致情
    形。然蔡、葉二女與乙○○原不相識，吳佳燕與之且係同學
    關係，彼此並無怨隙，衡情當無設詞攀誣之理，況渠等對於
    所以委託乙○○代辦香港簽證之緣起及相約在ＫＴＶ見面，
    並於談妥後，隨即搭孫女座車返家取護照交付等重要情節，
    所供則屬一致。其中戊○○與吳佳燕就孫女如何要求將護照
    申報遺失，而允以每人一萬五千元代價及出言威嚇之情節，
    所供復相吻合，自有相當憑信性。雖以戊○○與吳佳燕關於
    至ＫＴＶ之時間點及葉文蕙、吳佳燕二人對於乙○○究係事
    先已聽吳佳燕提起赴香港旅遊之事，或係至ＫＴＶ聽聞蔡、
    葉二女與吳佳燕談論，始知其事等枝微末節而非重要爭點之
    供述稍不一致，然不影響其等就前開重要情節供述之憑信性
    。另據原審法院函請財政部臺北市國稅局查明被告乙○○於
    85年間之報稅資料，該局士林稽徵所以87年9月14日財北國
    稅士林資字第87009083號函覆稱：85年間無乙○○報稅資料
    ，被告乙○○在原審亦供稱其未在旅行社任職，然證人吳佳
    燕在法務部調查局臺北市調查處稱乙○○自國中後即到旅行
    社任職，則乙○○顯係利用吳佳燕之誤認，再向葉文蕙、戊○○佯稱在旅行社任職，可代辦簽證，安排旅程，對葉、蔡
    二人施以詐術，使二人交出護照。
  (三)經本院前審向外交部領事事務局調取丙○○、葉文蕙、戊○○等人護照，及該局檢送之前述三人之普通護照申請書影本
    (見原審卷(一)第8頁以下、更一卷第67頁以下)，經核對各該
    護照內之照片部分，均與申請書內之照片不符，顯然均被以
    換貼照片之方法予以變造。又前述護照均蓋有「中華民國中
    正機場出境１９９６ＭＡＹ１８」之出境查驗文書，經本院
    前審函請內政部警政署航空警察局鑑識，據該局函復以各該
    護照之持照人均無於85年5月18日出境之紀錄，上述中正機
    場出境查驗辨識印均屬偽造，及護照基本頁之相片均有換貼
    痕跡，所覆蓋之防偽膜均經變造，有該局93年5月24日查鑑
    字第0930050001號證照鑑驗通知書在卷可稽。
  (四)經查驗前述外交部領事事務局檢送之護照，均有加拿大簽證
    。並有內政部警政署刑事警察局調到丙○○等三人名義之前
    開加拿大短期入境簽證申請表在卷可稽（見偵卷59頁至64頁
    ）。陳文祥稱渠未委託丁○○申辦加拿大簽證，葉文蕙、戊○○亦稱未申辦加拿大簽證，則上開簽證申請表出於偽造，
    申請表內之署押亦出於偽造。經核對上開簽證申請表上之照
    片，與前開普通護照申請書上之照片相同，而與護照上之相
    片不同，據此亦足認本件係先行使偽造私文書冒名申請簽證
    後，再變造護照。被告丁○○、乙○○雖稱未偽造簽證申請
    表。惟依護照之流用情形，可認係「王文彬」犯罪集團之人
    所偽造，被告丁○○、乙○○分別提供護照及照片供「王文
    彬」犯罪集團冒用，則「王文彬」等人將持以申請簽證，並
    為使持用護照之人不被識破，則必將變造護照，此為被告丁○○、乙○○所明知，是其二人對「王文彬」等人偽造加拿
    大簽證申請表而行使及變造護照並行使之行為，自屬有犯意
    之聯絡。
  綜上所述，本件事證明確，被告等上開所辯，無非事後卸責之
  詞，不足採信，其等犯行洵堪認定，應依法論科。
四、核被告丁○○所為係犯刑法第216條、第210條之行使偽造私
    文書罪、第214條之使公務員登載不實罪、第336條第2項之
    業務侵占罪。被告乙○○所為係犯刑法第339條第1項之詐欺
    取財罪、第216條、第210條之行使偽造私文書罪。被告丁○○就偽造丙○○名義普通護照申請書及使外交部領事事務局
    公務員登載不實等部分犯行，與陳文祥有犯意聯絡及行為分
    擔，均為共同正犯，被告丁○○、乙○○分別就偽造並行使
    丙○○、葉文蕙與戊○○名義加拿大短期入境簽證申請表私
    文書之犯行，與「王文彬」犯罪集團之間，分別有犯意聯絡
    及行為分擔，各為共同正犯。被告丁○○先後於丙○○之普
    通護照申請書上及護照上偽造丙○○之署押，時間緊接，罪
    名相同，顯係基於概括犯意為之，為連續犯。又先後二次行
    使偽造私文書之犯行，時間緊接，罪名同一，顯係基於概括
    犯意反覆為之，為連續犯以一罪論，並加重其刑。被告丁○○所犯各罪間，有方法結果之牽連關係，應依刑法第55條規
    定，從較重之刑法第336條第2項之業務侵占罪處斷。被告乙○○同時同地施詐，係一行為觸犯數罪名，應依想像競合犯
    從一重處斷，被告乙○○所犯詐欺、偽造文書二罪間有方法
    結果牽連關係，應從一重即較重之偽造文書罪處斷。被告二
    人所犯以上偽造印文及署押為偽造文書之部分行為，偽造之
    低度行為為行使之高度行為所吸收，均不另論罪。被告丁○○利用不詳姓名之成年人、闕隆生、王忠顯等人分別偽造署
    押或偽造私文書或行使偽造私文書，均為間接正犯。本件起
    訴法條雖僅認被告係犯刑法第216條、第212條之罪，惟依起
    訴事實，應認被告並犯有刑法第216條、第210條之行使偽造
    私文書罪（即指被告等與「王文彬」以變造之護照在臺灣申
    請加拿大簽證之行為），本院不受起訴書漏載法條之拘束，
    因此本件亦不生變更起訴法條之問題，合予說明。查被告丁○○、乙○○二人除起訴書所載冒名申請加拿大簽證之行使
    偽造私文書罪行外，其他犯行未經起訴書敘及，惟其他部分
    與起訴並經認有罪部分有裁判上一罪之關係，為起訴效力所
    及，應併予審理。被告丁○○於80年間犯偽造文書罪，經本
    院判處有期陡刑六月，於82年7月22日執行完畢，有本院被
    告全國前案記錄表可稽，五年內再犯本件有期徒刑以上之罪
    ，為累犯，應依法加重其刑，並與前開加重遞加之。原審論
    處被告等罪刑，本非無見，惟查：原判決認被告等於中華民
    國領域外之行使變造護照行為，亦適用我國刑法論究；並認
    被告等亦有共同偽造中正機場出境章戳之準公文書之行為，
    而予論罪，且僅論以偽造準私文書罪；又被告等應僅就其等
    分別侵占或詐欺取得而交付「王文彬」犯罪集團之護照部分
    之行使及偽造文書之犯行，負共同正犯之責，對非渠等所交
    付之護照之部分，因不在其等分別共同犯意之聯絡範圍，應
    不負共同正犯之責，原判決誤認其等就「王文彬」犯罪集團
    所為本件有行使偽造文書之犯行，均應負共同正犯之責，尚
    有違誤。被告丁○○、乙○○上訴否認犯罪，雖無理由；檢
    察官上訴意旨以被告丁○○另有向他人收購護照提供陳榮得
    等人變造護照，而與本件有連續犯關係，應一併審理而指摘
    原判決不當云云，然本件被告丁○○並未論以變造或行使變
    造護照罪名，且與上訴意旨所載之犯罪時間相隔已遠，犯罪
    形態復異，難認其有裁判上一罪之關係，既未經起訴，即無
    從併予審理，所為上訴雖亦應認無理由，惟原判決既有如上
    可議之處，仍屬無可維持，自應由本院將此部分撤銷改判，
    爰審酌被告丁○○、乙○○犯罪動機、目的、手段、所生危
    害、犯後態度等一切情狀，分別量處如主文所示之刑。被告
    等行為後，刑法第41條有關易科罰金之規定已於90年1月間
    修正施行，比較新舊法，以修正後之規定有利於被告，爰依
    修正後之規定，就被告乙○○部分諭知易科罰金之折算標準
    。外交部領事事務局存檔之丙○○名義普通護照申請書內、
    丙○○護照上偽造之丙○○署押各1枚；加拿大駐臺北貿易
    辦事處存案之「加拿大短期入境簽證申請表」內，偽造之丙○○、葉文蕙、戊○○等署押各1枚，均應依法分別對被告
    宣告沒收。另變造之丙○○、葉文蕙、戊○○等人護照應已
    交外交部領事事務局依規定處分，各該護照內變造部分無諭
    知沒收必要。
五、公訴意旨略以：被告丁○○、乙○○與林威光 (同案判決確
    定)均從事代辦護照申請業務，竟與不詳姓名之人意圖謀取
    不法之利益，將渠所持有客戶丙○○、戊○○、葉文蕙及鍾
    文昌、黃順祿等人委託辦理出國手續需用之中華民國人民之
    護照，換貼他人照片於護照上變造使用。嗣與柬埔寨男子「
    王文彬」及周全、胡朝翔基於犯意之聯絡，共同利用變造之
    鍾文昌、黃順祿、丙○○、戊○○、葉文蕙及由不詳姓名之
    人所變造之謝世忠、蘇建隆、姚亞玲、余世禮等人之中華民
    國護照，在臺灣申請加拿大簽證後，由「王文彬」事先找妥
    欲赴加拿大之9位大陸人民，並提供上開變造之護照，於85
    年5 月17日胡朝翔先赴泰國與「王文彬」會合，言明代價一
    天150元美金，將9位大陸人士帶到加拿大交與不詳身分之加
    國人士，嗣於85年5月18日即由「王文彬」在越南金邊將9位
    不詳姓名之大陸人士交與胡朝翔，由胡朝翔帶團於5月22日
    抵越南河內，與周全會合，由周全給予大陸人士由河內赴加
    拿大之機票，於當日欲搭機赴加國時，為航空人員發覺有異
    ，報警查獲，因認被告等人涉犯刑法第216條、第212條之罪
    嫌云云。
  (一)按事實之認定，應憑證據，如未能發現相當證據，或證據不
    足以證明，自不能以推測或擬制之方法，以為裁判基礎；又
    認定不利於被告之事實，須依積極證據，苟積極證據不足為
    不利於被告事實之認定時，即應為有利於被告之認定，更不
    必有何有利之證據。又認定犯罪事實所憑之證據，雖不以直
    接證據為限，間接證據亦包括在內；然而無論直接或間接證
    據，其為訴訟上之證明，須於通常一般之人均不致有所懷疑
    ，而得確信其為真實之程度者，始得據為有罪之認定，倘其
    證明尚未達到此一程度，而有合理之懷疑存在時，事實審法
    院復已就其心證上理由予以闡述，敘明其如何無從為有罪之
    確信，因而為無罪之判決，尚不得任意指為違法。最高法院
    分別著有40年度台上字第86號、30年度上字第816號、76年
    台上字第4986號判例可參。公訴人指控被告丁○○、乙○○
    有變造護照及共同行使變造之護照之犯行，無非係以被害人
    戊○○、葉文蕙、丙○○、黃順祿、謝世忠、鍾文昌、蘇建
    隆、姚亞玲、余世禮等人指訴，並有變造之護照影本、入出
    境許可申請書等資料為主要論據。惟訊據被告丁○○、乙○○均堅決否認此部分犯行。
  (二)經查：
    １、本件變造護照所換貼之照片為中國人陸人民，且係由「
        王文彬」在金邊付託給胡朝翔，而其犯罪時間又經認係
        在申請加拿大簽證後變造，因此應認係在我國領域外之
        泰國曼谷變造及偽造，且係由「王文彬」或其同夥之人
        為之，故雖可認被告丁○○、乙○○就此與「王文彬」
        等人有犯意聯絡，惟此部分既係在中華民國領域外犯之
        ，核所為係犯刑法第216條、第212條之罪，並不屬於刑
        法第5條、第7條所定適用於中華民國領域外犯罪之罪，
        自不能對被告丁○○、乙○○適用刑法處罰。
    ２、被告丁○○、乙○○對「王文彬」等人偽造加拿大簽證
        申請表而行使及變造護照並行使之行為，雖有犯意之聯
        絡。至於「王文彬」等人偽造前開中正機場出境章準公
        文書部分，依常情渠等交付護照時，雖明知將被變造以
        行使，然未必係持至國外始予行使，而有偽造出境章戳
        之必要，且遍核全卷亦無證據足認其二人知情，故此部
        分應不足認其二人有犯意聯絡，自不負共犯之刑責。又
        本件「王文彬」犯罪集團所偽造並行使之簽證申請書及
        偽造之護照，雖有九份，惟被告二人僅分別就渠等所提
        供之丙○○、葉文蕙、戊○○部分負共犯之責，對其餘
        部分不應令其亦負刑責，附此敘明。
    ３、上開各項，部分已經起訴，部分未經起訴，而起訴部分
        因與前開有罪部分有裁判上一罪之關係，故均不另為無
        罪之諭知。
據上論斷，應依刑事訴訟法第369條第1項前段、第364條、第299
條第1項前段、第371條、刑法第2條第1項、第28條、第56條、第
216條、第210條、第214條、第336條第2項、第339條第1項、第
55條、第47條、第41條第1項前段、第219條、罰金罰鍰提高標準
條例第1條前段、第2條，判決如主文。
本案經檢察官鍾鳳玲到庭執行職務。
中　　華　　民　　國　　94　　年　　8 　　月　　10　　日
　　　　　　　　　刑事第十八庭審判長法　官  楊貴雄
　　　　　　　　　　　　　　　　　  法　官  王麗莉
　　　　　　　　　　　　　　　　　  法　官  李英勇
以上正本證明與原本無異。
如不服本判決，應於收受送達後十日內向本院提出上訴書狀，其
未敘述上訴之理由者並得於提起上訴後十日內向本院補提理由書
（均須按他造當事人之人數附繕本）。
                                    書記官  林淑貞
中　　華　　民　　國　　94　　年　　8 　　月　　12　　日
附錄：本案論罪科刑法條全文
中華民國刑法第210條
偽造、變造私文書，足以生損害於公眾或他人者，處五年以下有
期徒刑。
中華民國刑法第214條
明知為不實之事項，而使公務員登載於職務上所掌之公文書，足
以生損害
於公眾或他人者，處三年以下有期徒刑、拘役或五百元以下罰金
。
中華民國刑法第216條
行使第條至第條之文書者，依偽造、變造文書或登載不實事項或
使登載不實事項之規定處斷。
中華民國刑法第336條第2項
對於業務上所持有之物，犯前條第 1 項之罪者，處六月以上五年
以下有期徒刑，得併科 3000 元以下罰金。
中華民國刑法第339條第1項
意圖為自己或第 3 人不法之所有，以詐術使人將本人或第 3 人
之物交付者，處五年以下有期徒刑、拘役或科或併科1000元以下
罰金。
